臺灣士林地方法院民事簡易判決
111年度士簡字第845號
原      告  洪錦毅  
            洪振起  
上  一  人
法定代理人  徐于淑  
            洪錦毅  
被      告  施佳妏  

訴訟代理人  賴英村  
上列當事人間因被告過失傷害案件（110年度審交簡字第347號）
，原告提起刑事附帶民事訴訟請求損害賠償事件（110年度審交
附民字第440號），經本院刑事庭裁定移送前來，本院於民國111
年10月3日言詞辯論終結，判決如下：
    主  文
被告應給付原告乙○○新臺幣貳萬陸仟壹佰伍拾肆元，及自民國一
一○年十一月十四日起至清償日止，按週年利率百分之五計算之
利息。
被告應給付原告甲○○新臺幣參萬肆仟伍佰肆拾元，及自民國一一
一年九月二十九日起至清償日止，按週年利率百分之五計算之利
息。
原告其餘之訴駁回。
訴訟費用新臺幣壹仟元，應由被告負擔新臺幣壹佰元，其餘由原
告乙○○負擔。
本判決原告勝訴部分得假執行。但被告如分別以新臺幣貳萬陸仟
壹佰伍拾肆元為原告乙○○、以新臺幣參萬肆仟伍佰肆拾元為原告
甲○○預供擔保，得免為假執行。
原告其餘假執行之聲請駁回。
    事實及理由要領
一、按訴狀送達後，原告不得將原訴變更或追加他訴。但請求之
    基礎事實同一者、擴張或減縮應受判決事項之聲明者，不在
    此限。民事訴訟法第255條第1項第2、3款定有明文。查本件
    原告於起訴後追加甲○○為原告並減縮訴之聲明如下所述，合
    於上開規定，應予准許。　
二、原告主張：被告於民國110年4月21日上午7時38分許，駕駛
    車牌號碼000-0000號車，行經臺北市大同區承德路2段與萬
    全街之交岔路口時，因闖越紅燈，致撞上原告乙○○騎乘車牌
    號碼000-000號機車（下稱系爭車輛）搭載原告甲○○，原告
    二人因而人車倒地，原告乙○○受有左側膝部擦傷（3×3cm）
    、右側膝部擦傷（7×3cm）、左側手部擦傷（1×0.5cm）、右
    側手部擦傷（0.2×0.2cm）、臉部擦傷（10×3cm）等傷害，
    原告甲○○則受有右側踝部韌帶扭傷、右側手肘擦傷（2×1cm
    ）、右側踝部擦傷（1×2cm；0.2×0.1cm）、右側手指擦傷（
    0.1×0.1cm）、臉挫傷等傷害，原告乙○○支出醫療及醫材費
    用新臺幣（下同）分別為1,610元、3,759元、30日看護費用
    3萬6,000元（每日1,200元）、機車修復費用5,500元、安全
    帽鏡片500元、運動壓力褲3,850元，且受有6個月工作損失2
    2萬2,000元（每月3萬6,000元），並請求精神慰撫金20萬元
    ，原告甲○○支出醫療及醫材費用分別為4,260元、280元、30
    日看護費用3萬6,000元（每日1,200元）、30日交通費用6,0
    00元（每日200元），並請求精神慰撫金20萬元，乃依侵權
    行為之法律關係，提起本件訴訟等語，並聲明求為判決：㈠
    被告應給付原告乙○○47萬3,219元，及自起訴狀繕本送達翌
    日起至清償日止，按週年利率5％計算之利息；㈡被告應給付
    原告甲○○24萬6,540元，及自起訴狀繕本送達翌日起至清償
    日止，按週年利率5％計算之利息，且願供擔保請准宣告假執
    行。
三、被告則以：對肇事責任及原告醫療醫材費用1,410元、3,759
    元、4,260元部分被告不爭執，其餘有爭執應無必要。看護
    費用欠缺合理性與必要性。交通費用為一般日常生活支出非
    就醫交通費應無必要。財物受損應證明有所損失並予折舊。
    工作損失未舉證證明無法工作，精神慰撫金過高等語，資為
    抗辯，並聲明求為判決駁回原告之訴，如受不利判決，願供
    擔保請准宣告免為假執行。
四、本院得心證之理由
(一)按因故意或過失，不法侵害他人之權利者，負損害賠償責任
    。汽車、機車或其他非依軌道行駛之動力車輛，在使用中加
    損害於他人者，駕駛人應賠償因此所生之損害。但於防止損
    害之發生，已盡相當之注意者，不在此限。不法侵害他人之
    身體或健康者，對於被害人因此喪失或減少勞動能力或增加
    生活上之需要時，應負損害賠償責任。不法侵害他人之身體
    、健康、名譽、自由、信用、隱私、貞操，或不法侵害其他
    人格法益而情節重大者，被害人雖非財產上之損害，亦得請
    求賠償相當之金額。應付利息之債務，其利率未經約定，亦
    無法律可據者，週年利率為百分之五。民法第184條第1項前
    段、第191條之2、第193條第1項、第195條第1項前段、第20
    3條分別定有明文。又不法侵害他人之人格權，被害人受有
    非財產上損害，請求加害人賠償相當金額之慰撫金時，法院
    對於慰撫金之量定，應斟酌實際加害情形、所造成之影響、
    被害人痛苦之程度、兩造之身分地位經濟情形及其他各種狀
    況，以核定相當之數額。
(二)經查，本件原告主張於上開時地發生系爭車禍，原告二人分
    別受有上開傷害之事實，經核與本院110年度審交簡字第347
    號刑事案件卷宗相符，且為被告所不爭執，堪信為真。是原
    告二人因被告之侵權行為受有損害，請求被告負擔損害賠償
    責任，依上開規定，應屬有據。
(三)茲就原告乙○○上開請求審認如下：
　1.就醫療及醫材費用部分：原告主張其此部分損害之事實，有
    卷附之交易明細、電子發票、醫療費用收據可憑（見附民卷
    第8、9、15至21頁），請求內容亦與常情無違，是原告就醫
    療費用部分請求1,410元、醫材費用部分請求3,759元，應為
    可採，逾此範圍之請求，原告則未提出何單據為證，即無可
    採。
　2.就看護費用部分：稽諸上開刑事案件卷宗所附之診斷證明書
    （見偵卷第33頁），並未記載原告有何因傷而專人看護之內
    容，且衡諸其傷勢僅為擦傷，尚未達不能自理之狀態，即難
    認有需依賴他人看護之必要，是原告此部分主張，委難憑採
    。
　3.就機車修復費用部分：據原告所提之估價單（見本院卷第35
    頁），其修復費用為5,500元，均屬零件，然而以新零件更
    換舊零件之零件折舊部分非屬必要費用，應予扣除，依行政
    院所頒固定資產耐用年數表及固定資產折舊率表之規定，機
    械腳踏車耐用年數為3年，依定率遞減法每年應折舊千分之5
    36，惟折舊累積額總合不得超過該資產成本原額之十分之九
    ，且參酌營利事業所得稅查核準則第95條第6項規定「固定
    資產提列折舊採用平均法或定率遞減法者，以1年為計算單
    位，其使用期間未滿1年者，按實際使用之月數相當於全年
    之比例計算之，不滿1月者，以1月計」而為計算。茲查，系
    爭車輛係於84年3月15日出廠使用（補充資料表僅記載出廠
    年月，未載明出廠日，依法推定為該月15日），有上開刑事
    案件卷宗所附之補充資料表附卷可稽（見偵卷第47頁），算
    至本件事故發生時之110年4月21日，系爭車輛使用已逾耐用
    年數，是原告就零件部分，所得請求被告賠償之範圍，扣除
    折舊之後，應以550元為限（計算式詳附表，惟折舊累積額
    總合不得超過該資產成本原額之十分之九）。　
　4.就安全帽鏡片、運動壓力褲部分：原告未能舉何事證資料以
    證明原購買安全帽鏡片、運動壓力褲之購買日期、金額為何
    ，而無從據以計算折舊，然上開物品之損壞與需重購，亦屬
    事實。基此，本院依民事訴訟法第222條第2項之規定，依卷
    內現有事證資料，認原告就此部分所得請求賠償之金額以相
    當於折舊後之十分之一即435元為妥適，逾此範圍之請求，
    即無可採。
　5.就工作損失部分：原告就此部分請求雖提出服務證明書、異
    動通報單、保母委任契約書為證，然觀諸原告所提出之異動
    通報單（見本院卷第109、117頁），其上記載停托日期均為
    110年5月31日，距系爭車禍發生日即110年4月21日已逾一個
    月，且停托原因均為「自己帶」，是停托原因與系爭車禍所
    致原告傷害間尚難認有何關聯，故原告此部分主張，尚無可
    採。　
　6.就精神慰撫金部分：本院衡諸被告侵權行為之手段、方式、
    所造成被告損害及其程度、侵權行為情況等一切情狀，本院
    認原告請求非財產上損害即精神慰撫金2萬元為妥適，超過
    部分之請求，即無可採。
(四)就原告甲○○上開請求審認如下：
  1.就醫療及醫材費用部分：原告主張其此部分損害共4,540元
    之事實，有卷附之統一發票、醫療費用收據可憑（見附民卷
    第8、11、13、23至29頁），請求內容亦與常情無違，是原
    告此部分請求，應為可採。
　2.就看護費用部分：稽諸上開刑事案件卷宗所附之診斷證明書
    （見偵卷第29、31頁），並未記載原告有何因傷而需休息之
    內容，雖可預見原告於受傷期間其身體能力將因此降低，然
    尚未達不能自理之狀態，難認有需依賴他人看護之必要，是
    原告此部分主張，委難憑採。
　3.就交通費用部分：原告主張其此部分支出為6,000元，然未
    提出相關單據或事證供參，亦未提出其計算每次費用之標準
    為何，是原告此部分請求，尚無可採。
　4.就精神慰撫金部分：本院衡諸被告侵權行為之手段、方式、
    所造成被告損害及其程度、侵權行為情況等一切情狀，本院
    認原告請求非財產上損害即精神慰撫金3萬元為妥適，超過
    部分之請求，即無可採。
五、從而，原告依上開法律關係，訴請：㈠被告應給付原告乙○○2
    萬6,154元（計算式：1,410＋3,759＋550＋435＋2萬＝2萬6,154
    ），及自起訴狀繕本寄存送達生效之翌日即110年11月14日
    （見附民卷第31頁）起至清償日止，按週年利率5％計算之利
    息；㈡被告應給付原告甲○○3萬4,540元（計算式：4,540＋3萬
    ＝3萬4,540），及自追加起訴狀繕本寄存送達生效之翌日即1
    11年9月29日（見附民卷第31頁）起至清償日止，按週年利
    率5％計算之利息，為有理由，應予准許，逾此範圍之請求，
    則無理由，應予駁回，此部分假執行之聲請，失所附麗，併
    予駁回。
六、本件原告勝訴部分，係就民事訴訟法第427條第2項適用簡易
    程序所為被告敗訴之判決，依民事訴訟法第389條第1項第3
    款規定，應依職權宣告假執行，原告之聲請不另准駁，但被
    告聲明願供擔保，請准免為假執行，尚無不合，爰諭知相當
    擔保金准許之。又原告請求之給付除機車修復費用、安全帽
    鏡片、運動壓力褲外，係刑事附帶民事訴訟經刑事庭裁定移
    送前來，依法免納裁判費，附此敘明。至原告乙○○請求機車
    修復費用、安全帽鏡片、運動壓力褲，非屬附帶民事部分，
    依職權確定訴訟費用為1,000元（第一審裁判費），應由被
    告負擔100元，其餘由原告乙○○負擔。
中　　華　　民　　國　　111 　年　　10　　月　　17　　日
                  士林簡易庭  法  官  楊峻宇
以上為正本係照原本作成。
如不服本判決，應於判決送達後20日內向本庭提出上訴狀。（須
按他造當事人之人數附繕本）。 
中　　華　　民　　國　　111 　年　　10　　月　　17　　日
                              書記官  蘇彥宇           
附表
-----
折舊時間           金額
第1年折舊值        5,500×0.536=2,948
第1年折舊後價值    5,500-2,948=2,552
第2年折舊值        2,552×0.536=1,368
第2年折舊後價值    2,552-1,368=1,184
第3年折舊值        1,184×0.536=635
第3年折舊後價值    1,184-635=549